【裁判字號】    90,易,3227
【裁判日期】    901031
【裁判案由】    竊盜等
【裁判全文】
臺灣臺中地方法院刑事判決                          九十年度易字第三二二七號
    公  訴  人  臺灣台中地方法院檢察署檢察官
    被      告  甲○○
右列被告因竊盜等案件，經檢察官提起公訴（九十年度偵字第一一五二一號），本院
判決如左：
    主  文
甲○○連續毀壞門扇竊盜，處有期徒刑拾月；又毀棄損壞他人之天花板、電燈等物，
足以生損害於他人，處拘役參拾日，如易科罰金，以參佰元折算壹日。均緩刑參年。
    事  實
一、甲○○從民國（下同）八十九年三月十日起，與案外人劉鳳珍以每月新台幣（下
    同）二萬八千元之價格，向乙○○承租臺中縣太平市○○路四九八號之五房屋開
    設大麗園卡拉ＯＫ。自八十九年九月份起，甲○○等人未支付房租，經乙○○向
    臺中地方法院民事執行處聲請強制執行，於九十年二月二十一日拍賣屋內之動產
    部分，由丙○○以八萬元標得屋內動產冷氣空調、冷凍櫃、冰箱各乙台，除冰箱
    外，另二項標得物因體積龐大置於現場。詎甲○○竟意圖為自己不法之所有並基
    於概括之犯意，在同年三月十日下午一時三十分許，至上址大麗園卡拉ＯＫ，破
    壞該屋之後門鎖後，進入屋內竊取由丙○○所管領之冷凍櫃，乙○○得知此事並
    向坪林派出所報案，且請鎖匠重新修繕汰換門鎖；甲○○復於同年三月十二日中
    午僱請車牌號碼ＱＩ─１３４２號小客車，再度破壞門鎖侵入竊取由丙○○所管
    領冷氣空調機組，並拆除損壞屋內天花板、日光燈多處，足生損害於乙○○，後
    始乘車離去，嗣為乙○○發現報警，因而查獲上情。
二、案經乙○○、丙○○訴經台中縣警察局霧峰分局報告臺灣臺中地方法院檢察署檢
    察官偵查起訴。
    理  由
一、訊據被告甲○○對有於八十九年三月十日起，與案外人劉鳳珍以每月二萬八仟元
    之價格，向乙○○承租臺中縣太平市○○路四九八號之五房屋開設大麗園卡拉Ｏ
    Ｋ，及於九十年三月十日下午一時三十分許，至上址大麗園卡拉ＯＫ，破壞該屋
    之後門鎖後，進入屋內將冷凍櫃載走，九十年三月十二日中午僱請車牌號碼ＱＩ
    ─１３４２號小客車，再度破壞門鎖進入載取冷氣空調機組，及拆除屋內天花板
    、日光燈多處之事實直承不諱，惟否認有竊盜等犯行，辯稱：大麗園卡拉ＯＫ是
    其與案外人劉鳳珍等共同經營，上開冷氣空調、冷凍櫃、冰箱各乙台係其等所合
    夥購置的，其並不知道該等物品已經法院拍賣，且因為乙○○已將該屋換鎖，所
    以破壞後門進入將上開物品載走，並非竊盜，而天花板、日光燈等物則為其裝潢
    的，其自可將之破壞或取回等語云云。惟被告右揭犯罪事實，業據告訴人乙○○
    於警訊中指訴甚詳，且乙○○於被告盜取上開財物前，有向被告告知該等物品已
    為法院拍賣並點交予丙○○，並經乙○○到庭陳述在卷，而上開冷氣空調、冷凍
    櫃、冰箱各乙台，確經乙○○向本院民事執行處聲請強制執行，於九十年二月二
    十一日拍賣並點交完畢，復有臺灣臺中地方法院九十年度執七字第一一一二號查
    封筆錄、拍賣筆錄、照片乙份附卷可稽，並經本院調卷查無不合，且被告於偵查
    中亦自承其已知卡拉ＯＫ處屋內設備部分已遭查封並拍賣，屋內動產部分管領力
    已轉移至拍賣得標人丙○○所有等情。查被告接連破壞店內後門，竊取上開物品
    強行載走，其主觀上具有不法所有之意圖甚明。另被告所稱卡拉ＯＫ屋內裝潢係
    被告所做、燈泡亦其所買乙節，縱為事實，亦因其裝潢設備己附合不動產，而為
    房屋不動產之一部分，亦不容被告任意破壞、毀損，是以被告所辯，為無可採，
    本件事證明確，被告竊盜、毀損犯行均堪以認定。
二、核被告前開所為，係犯刑法第三百二十一條第一項第二款之毀壞門扇竊盜罪，及
    同法第三百五十四條毀損器物罪。被告所犯竊盜與毀損器物二罪，犯意各別，構
    成要件不同，應分論並罰，被告二次毀壞安全設備門鎖竊盜，時間緊接，所犯罪
    名相同，顯係基於概括之犯意為之，為連續犯，爰依刑法第五十六條之規定以一
    罪論，並加重其刑。爰審酌被告犯罪之動機、目的、手段，犯罪所生之危害、犯
    罪後已將前開物品返還被害人丙○○，此並經丙○○陳述在卷，及其他一切情狀
    ，分別量處如主文所示之刑，並諭知所處拘役部分易科罰金之折算標準。末查被
    告前未曾受有期徒刑以上刑之宣告，有本院刑事被告前科紀錄表在卷可按，其經
    此教訓，當知警惕而無再犯之虞，本院綜核各情，所宣告之刑，認以暫不執行為
    適當，併均予宣告緩刑三年，以啟自新。
據上論斷，應依刑事訴訟法第二百九十九條第一項前段，刑法第三百二十一條第一項
第二款、第三百五十四條、第五十六條、第四十一條第一項前段，第七十四條第一款
，罰金罰鍰提高標準條例第一條前段、第二條，判決如主文。
中      華      民      國      九十      年     十     月    三十一    日
                                          法  官   柯  崑  輝
右正本證明與原本無異。
如不服本判決，應於判決送達後十日內向本院提出上訴狀，上訴於臺灣高等法院臺中
分院( 須附繕本 )。
                                          書記官
中      華      民      國      九十      年     十     月    三十一    日
附錄論罪科刑法條
中華民國刑法第三百二十一條
犯竊盜罪而有左列情形之一者，處六月以上五年以下有期徒刑：
一  於夜間侵入住宅或有人居住之建築物、船艦，或隱匿其內而犯之者。
二  毀越門扇、牆垣或其他安全設備而犯之者。
三  攜帶兇器而犯之者。
四  結夥三人以上而犯之者。
五  乘火災、水災或其他災害之際而犯之者。
六  在車站或埠頭而犯之者。
中華民國刑法第三百五十四條
毀棄、損壞前二條以外之他人之物或令致不堪用，足以生損害於公眾或他
人者，處二年以下有期徒刑、拘役或五百元以下罰金。


司法院資訊處製作；財團法人民間司法改革基金會備份。
